# GMP认证中药品的会计及税务处理

提问人：z239239 时间：2014-09-13 10:29:47
GMP认证中药品的会计及税务处理根据GMP认证的要求，公司需要生产三个批次的药品，并且相关药品不能对外销售。问题：1. 生产出的药品如何处理；2. 增值税如何处理；个人理解：GMP认证过程中试生产的药品不构成资产，应计入当期损益。个人理解应计入管理费用，该部分费用类似研发费用支出，所以计入管理费用而非营业外支出或计入主营业务成本。销项税，该类药品不能对外销售，应视为公司自用，属于将自产的货物用于非应税项目，应做视同销售处理。进项税是否转出，关键是否看属于“非正常损失的在产品、产成品所耗用的购进货物或者应税劳务”。个人认为不该确认为非正常损失。

回答人：chenyiwei
比较赞同主帖中的观点，明知这些药品的生产是申报GMP的必经程序，但不得对外销售，即这些药品本身不能为企业带来经济利益，不符合“资产”的定义和确认条件，应直接费用化处理，不能先计入库存商品再报损时才进行费用化处理。

提问人：ziyan 时间：2014-10-28 17:15:07
陈老师，请教个问题，有些认证费用譬如GMP的认证费用，或者质量认证费用，有收益年限，譬如质量认证费用是认证的 2 年，那么认证费用可以分 2 年摊销吗？像GMP的费用也很大，可以在收益年限里面分摊吗？

回答人：chenyiwei
不建议资本化。这不属于外购品牌或技术等无形资产的开支，所获得的认证本身不能转让，也不代表合同权利或法定权利，不符合无形资产的可辨认性标准。

提问人：yemingzhu1980 时间：2014-10-29 10:06:57
陈老师，您在 7 楼的点评，建议是直接费用化，不能资本化，是把发生的质量认证费用一次性计入当期管理费用，还是按受益年限分期计入管理费用，我理解按受益年限分期计入管理费用较合适。

回答人：chenyiwei
在发生时直接费用化，而不是在受益年限内分期费用化。

提问人：jxq425 时间：2017-03-04 21:47:09
陈老师，请教个问题，有些认证费用譬如GMP的认证费用，或者质量认证费用，有收益年限，譬如质量认证费用是认证的 2 年，那么认证费用可以分 2 年摊销吗？像GMP的费用也很大，可以在收益年限里面分摊吗？
点评
chenyiwei
不建议资本化。这不属于外购品牌或技术等无形资产的开支，所获得的认证本身不能转让，也不代表合同权利或法定权利，不符合无形资产的可辨认性标准。 发表于 2014-10-28 18:31
陈老师，请教一下，如果是非同一控制下企业合并取得的GMP的认证证书，可以在合并时根据评估报告列示无形资产不？

回答人：chenyiwei
非同一控制下企业合并取得的GMP的认证证书，公允价值能够可靠确定的，可在购买日作为无形资产确认。